臺灣宜蘭地方法院刑事判決　　　　　　　 94年度易字第358號
公　訴　人　臺灣宜蘭地方法院檢察署檢察官
被　　　告　甲○○
上列被告因毒品危害防制條例案件，經檢察官提起公訴（94年度
毒偵字第939號），被告於準備程序進行中，先就被訴事實為有
罪之陳述，本院合議庭裁定由獨任法官進行簡式審判程序，爰不
經通常審判程序，判決如下：
    主  文
甲○○連續施用第二級毒品，累犯，處有期徒刑陸月，如易科罰
金以參佰元折算壹日。
    事  實
一、甲○○曾因妨害自由案件，經本院於民國八十九年二月六日
    ，以八十八年度易字第二九八號判處有期徒刑八月確定，於
　　八十九年十二月十八日縮短刑期執畢出監；又因施用毒品案
　  件，二次經觀察、勒戒後，均認無繼續施用毒品之傾向，由
    臺灣宜蘭地方法院檢察署檢察官分別於八十七年七月二十四
    日、八十九年一月二十五日，以八十七年度偵字第二０二一
　　號及八十九年度毒偵緝字第一五號為不起訴處分確定；復因
　  施用毒品及妨害兵役條例案件，經本院於九十年六月二十二
    日及九十二年五月二十日，分別以九十年度易字第二三六號
　　、九十二年度訴字第六四號判處有期徒刑五月、三月確定，
　  於九十二年十一月十八日執行完畢出監，其中施用毒品犯行
    部分並於九十年九月二十八日入宜蘭戒治所強制戒治，至九
    十一年一月二十八日停止戒治出所付保護管束，於九十一年
    九月二十七日保護管束期滿強制戒治執行完畢。詎其仍不知
    悔改，仍於強制戒治執行完畢釋放後五年內，基於施用第二
    級毒品安非他命之概括犯意，於九十四年七月二十三日及二
    十四日，連續二次在宜蘭縣羅東鎮○○路○段203巷9樓之1
    住處，以將安非他命置於鋁箔紙上，在下方以火燒烤再以口
    鼻吸取安非他命霧化產生白煙之方式，施用第二級毒品安非
    他命。嗣於九十四年七月二十七日凌晨零時二十分許經警採
    集其尿液送慈濟大學濫用藥物檢驗中心檢驗，結果呈安非他
    命陽性反應，始悉上情。
二、案經宜蘭縣警察局羅東分局報請臺灣宜蘭地方法院檢察署檢
    察官偵查起訴。
    理  由
一、訊據被告甲○○對於前揭連續施用第二級毒品安非他命之事
    實坦承不諱，而被告於警查獲後之九十四年七月二十七日凌
    晨零時二十分許經警採集其尿液送慈濟大學濫用藥物檢驗中
    心檢驗，結果呈安非他命陽性反應，有慈濟大學濫用藥物檢
    驗中心94年8月4日慈大藥字第94080408號函暨出具之檢驗總
    表一份及宜蘭縣警察局羅東分局毒品案犯嫌尿液採取送驗姓
    名編號對照表一紙在卷可佐，足徵被告之前揭自白核與事實
    相符，應堪憑信。再被告前因施用毒品案件，二次經觀察、
    勒戒後，認無繼續施用毒品之傾向，業經臺灣宜蘭地方法院
    檢察署檢察官分別於八十七年七月二十四日、八十九年一月
    二十五日，以八十七年度偵字第二０二一號及八十九年度毒
    偵緝字第一五號為不起訴處分確定，嗣又施用毒品於九十年
    九月二十八日入宜蘭戒治所強制戒治，至九十一年一月二十
    八日停止戒治出所付保護管束，於九十一年九月二十七日保
    護管束期滿強制戒治執行完畢等情，有該署不起訴處分書、
    臺灣高等法院被告前案紀錄表、受觀察勒戒人毒品及前科紀
    錄簡列表存卷足佐，其於觀察、勒戒或強制戒治執行完畢釋
    放後，五年內再犯第十條之罪者，依據毒品危害防制條例第
    二十三條第二項規定，應由檢察官依法追訴並審理。是綜上
    所述，本件事證明確，被告施用安非他命犯行堪以認定，應
    予依法論科。
二、核被告甲○○所為，係犯毒品危害防制條例第十條第二項施
    用第二級毒品安非他命罪。被告施用第二級毒品前持有毒品
    之低度行為為施用之高度行為所吸收，不另論罪。又被告先
    後二次施用第二級毒品犯行，均時間緊接，所犯為構成要件
    相同之罪名，應依刑法第五十六條規定論以連續犯，並依法
    加重其刑。公訴人雖僅就被告於九十四年七月二十七日零時
    二十分採尿時間回溯九十六小時內之某時，在不詳處所，施
    用第二級毒品安非他命一次之犯行提起公訴，然檢察官就犯
    罪事實一部起訴者，其效力及於全部，本件被告於前揭時間
    內尚有施用安非他命另一次之犯行，與起訴事實有連續犯之
    關係，本院自應就屬於裁判上一罪之其餘犯行併予審理，附
    此敘明。被告有前揭事實欄所述之犯罪科刑及執行情形，有
    臺灣高等法院被告前案紀錄表在卷可資佐憑，其於有期徒刑
    執行完畢後五年內再犯法定刑有期徒刑以上之本罪，應依刑
    法第四十七條累犯之規定加重其刑，並遞予加重之。爰審酌
    被告前已有多次施用毒品犯罪紀錄之素行、雖其犯罪之動機
    、目的、手段均屬自損身命之行為，惟對國家社會仍具有潛
    在性之危害，暨念其施用安非他命之次數不多、犯後坦承犯
    行、態度尚稱良好等一切情狀，量處如主文所示之刑，並諭
    知易科罰金之折算標準，以資警懲。
據上論斷，應依刑事訴訟法第二百七十三條之一第一項、第二百
九十九條第一項前段，毒品危害防制條例第十條第二項，刑法第
十一條前段、第五十六條、第四十七條、第四十一條第一項前段
，罰金罰鍰提高標準條例第二條，判決如主文。
本案經檢察官陳嘉瑜到庭執行職務
中　　華　　民　　國　　94　　年　　10　　月　　11　　日
                  刑事第五庭  法  官  林惠玲
以上正本證明與原本無異。
如不服本判決，應於判決送達後10日內，向本院提出上訴狀（需
附繕本）。
                              書記官　林慶生
中　　華　　民　　國　　94　　年　　10　　月　　12　　日
附錄法條：
毒品危害防制條例第十條第二項
施用第二級毒品者，處三年以下有期徒刑。
